【裁判字號】    92,交上易,268
【裁判日期】    920512
【裁判案由】    過失傷害
【裁判全文】
臺灣高等法院臺南分院刑事判決            九十二年度交上易字第二六八號  慎股
      上  訴  人  臺灣雲林地方法院檢察署檢察官
      被      告  甲  ○  ○
右上訴人因被告過失傷害案件，不服臺灣雲林地方法院九十一年度交易字第二○九號
，中華民國九十二年二月二十七日第一審判決（起訴案號：臺灣雲林地方法院檢察署
九十一年度偵字第三五一○號），提起上訴，本院判決如左：
      主  文
上訴駁回。
      事  實
一、甲○○於民國九十一年六月二十八日下午五時五十分許，駕駛車牌號碼Ｙ七─二
    六○六號自用小客車，沿雲林縣虎尾鎮○○○○○里段○○○道由南往北方向行
    駛，途經該路段惠來九十一號前，原應注意變換車道時，應讓直行車先行，並注
    意安全距離，而依當時情形，並無不能注意之情事，詎甲○○疏於注意及此，竟
    貿然於上開路段由快車道右轉變換至機車道而欲於路邊停車。適丙○○騎乘車牌
    號碼ＩＳＳ─六六七號機車後搭載乙○○，亦沿上開台一線道同向行駛於機車道
    上，卻因甲○○突然變換車道，致丙○○之機車前面左側撞及甲○○之汽車右前
    門，造成丙○○受有左側髖臼骨折合併脫臼，乙○○受有右手肘、右手掌挫擦傷
    之傷害。甲○○於肇事後，在有偵查犯罪職務之公務員知悉其犯罪前，即主動向
    承辦警員譚奇傑自首肇事，並接受裁判。
二、案經丙○○、乙○○訴由雲林縣警察局虎尾分局報請臺灣雲林地方法院檢察署檢
    察官偵查起訴。
      理  由
一、右開如何過失傷害之犯罪事實，業據被告甲○○於原審中及本院審理時坦承不諱
    ，核與告訴人丙○○、乙○○二人之指訴情節，均相吻合，並有現場照片三張及
    道路交通事故調查報告表附卷可資佐證。而告訴人二人確因本件車禍受有傷害，
    亦有診斷書二紙在卷可憑。按汽車在快慢車道間變換車道時，應讓直行車先行，
    並注意安全距離，道路交通安全規則第九十七條第五款定有明文，被告身為汽車
    駕駛人，自應注意上述道路交通安全規定。又依卷附之道路交通事故調查報告表
    所載，當時並無不能注意之情事，被告竟疏未注意及此，肇致本件車禍之發生，
    其有過失甚明，況本件車禍經送請臺灣省嘉雲區車輛行車事故鑑定委員會鑑定結
    果，亦認定「被告駕駛自小客車，右轉欲至路邊停車時，未暫停讓直行車先行，
    為肇事主因」，有該委員會九十一年十月三十日嘉鑑字第九一一二○三號鑑定書
    附卷可稽；另告訴人二人係因本件車禍受有傷害，已詳述如前，則被告之過失行
    為與告訴人等之傷害間，顯有相當因果關係，是被告過失犯行堪以認定。
二、核被告所為，係犯刑法第二百八十四條第一項前段之過失傷害罪。被告一過失行
    為致告訴人二人受傷，為想像競合犯，應依刑法第五十五條規定，從一重之過失
    傷害罪處斷。被告肇事後，主動向處理本件車禍之警員譚奇傑自首肇事，有自首
    查詢表附於原審卷可參，應依刑法第六十二條前段規定，減輕其刑。
三、原審法院適用刑法第二百八十四條第一項前段、第五十五條、第六十二條前段、
    第四十一條第一項前段、罰金罰鍰提高標準條例第一條前段、第二條，審酌被告
    前無犯罪前科，有臺灣高等法院被告全國前案紀錄表在卷可徵，素行良好，且肇
    事後承認犯罪，犯後態度良好，而被告於原審表明欲以新台幣四十萬元和解及被
    告之過失程度等一切情狀，量處拘役五十日，並諭知易科罰金之折算標準，認事
    用法俱無不合，量刑亦稱妥適，公訴人上訴意旨以量刑過輕及被告並不符合自首
    要件等為由，指摘原判決不當，並無可取，為無理由，應予駁回。
據上論結，應依刑事訴訟法第三百六十八條，判決如主文。
本案經檢察官曾銘芳到庭執行職務。
中      華      民      國    九十二    年      五      月     十二     日
                                    臺灣高等法院臺南分院刑事第四庭
                                        審判長法官  陳    義    仲
                                              法官  楊    子    莊
                                              法官  宋    明    蒼
右正本證明與原本無異。
不得上訴。
                                        法院書記官  陳    明    芬
中      華      民      國    九十二    年      五      月     十二     日
附錄本案論罪科刑法條全文：
中華民國刑法第二百八十四條第一項：
因過失傷害人者，處六月以下有期徒刑、拘役或五百元以下罰金，致重傷者，處一年
以下有期徒刑、拘役或五百元以下罰金。


司法院資訊處製作；財團法人民間司法改革基金會備份。
